【裁判字號】    97,中簡上,776
【裁判日期】    971107
【裁判案由】    家庭暴力防治法
【裁判全文】
臺灣臺中地方法院刑事判決           97年度中簡上字第776號
上  訴  人  甲○○
即  被  告
上列上訴人因違反家庭暴力防治法案件，不服中華民國97年6月1
7日本院臺中簡易庭97年度中簡字第1783號第一審簡易判決(聲請
簡易判決處刑案號：臺灣臺中地方法院檢察署97年度偵字第8790
號)，提起上訴，本院管轄之第二審合議庭判決如下：
    主  文
上訴駁回。
甲○○緩刑貳年，緩刑期內付保護管束。
    犯罪事實及理由
一、本案經本院合議庭審理結果，認第一審簡易判決以被告甲○
    ○所為係犯家庭暴力防治法第61條第1款、第2款之罪，而判
    處拘役50日，並諭知易科罰金之折算標準，其認事用法及量
    刑均無違誤，應予維持，並依刑事訴訟法第455條之1第3項
    、第373條引用第一審簡易判決書所記載之事實、證據及理
    由(如附件)。
二、上訴人即被告上訴意旨略以：被告就觸犯家庭暴力防治法第
    61條第1款、第2款之犯行，已深感悔悟，亦取得被害人丙○
    ○之寬恕，又被告尚須扶養4名幼子，因原審量刑過重，被
    告無力支付易科罰金之金額，爰提起上訴請求撤銷原判決，
    從輕量刑，並給予緩刑宣告云云。
三、按量刑輕重，係屬事實審法院得依職權自由裁量之事項，苟
    已斟酌刑法第57條各款所列情狀而未逾越法定刑度，不得遽
    指為違法，最高法院著有72年臺上字第6696號、75年臺上字
    第7033號判例要旨可資參照；且在同一犯罪事實與情節，如
    別無其他加重或減輕之原因，下級審量定之刑，亦無過重或
    失輕之不當情形，則上級審法院對下級審法院之職權行使，
    原則上應予尊重 (最高法院85年度臺上字第2446號判決要旨
    參照)。第一審簡易判決依具體個案認定事實，量處被告拘
    役50日，並諭知易科罰金之折算標準，依前揭最高法院判例
    及判決要旨，尚難認第一審簡易判決量刑有違法或不當之情
    事。第一審簡易判決認事用法既無任何違誤，量刑亦稱妥適
    ，上訴人以量刑過重為由，提起上訴，聲請撤銷原判決，為
    無理由，應予駁回。
四、末查，被告前未曾受有期徒刑以上刑之宣告，有臺灣高等法
    院被告前案紀錄表1份在卷可稽，而刑罰之目的固有處罰行
    為人之意義，惟依現今通行之概念係重在教育，並非重在懲
    罰，本案被告因一時失慮，致罹刑章，然於犯罪後坦承罪行
    ，取得被害人丙○○原諒，態度尚佳，被害人現已返家與被
    告一同生活、共同照顧子女，另被告亦有參加臺中縣親職教
    育課程，有本院審理筆錄及被告提出之臺中現親職教育上課
    簽到紀錄在卷可參(見本院卷第34頁、第36頁)，足見被告已
    有悔意，且積極改過，本院認其經此教訓後，當知所警惕而
    無再犯之虞，又被告現有4名子女均值青少年成長時期，有
    被告提出之戶籍謄本可稽(見本院卷第8至9頁)，亟需父母照
    料、指引，為促進家庭和諧與健全親職功能，認第一審簡易
    判決對被告所宣告之刑，以暫不執行為適當，爰依刑法第74
    條第1項第1款併予宣告緩刑2年，期使其日後謹慎行事，並
    勵其自新。又犯家庭暴力罪或違反保護令罪而受緩刑之宣告
    者，依家庭暴力防治法第38條第1項之規定，在緩刑期內應
    付保護管束，爰併為緩刑期內交付保護管束之諭知。
五、應適用之法律：
    依刑事訴訟法第455條之1第1項、第3項、第373條、第368條
    ，家庭暴力防治法第38條第1項，刑法第74條第1項第1款，
    判決如主文。
本案經檢察官乙○○到庭執行職務。
中    華    民    國    97    年    11    月    7     日
                  刑事第四庭審判長法  官  唐光義
                                  法  官  郭妙俐
                                  法  官  簡芳潔
以上正本證明與原本無異。
本件判決不得上訴。
                                  書記官  呂苗澂
中    華    民    國    97    年    11    月    7     日


司法院資訊處製作；財團法人民間司法改革基金會備份。
